臺北高等行政法院裁定
111年度簡上再字第11號
聲  請  人  有志貨運物流有限公司


代  表  人  張秋稔                                      

相  對  人  勞動部勞工保險局

代  表  人  陳琄                
上列當事人間勞工退休金條例事件，聲請人對於中華民國111年1
月6日本院110年度簡上再字第33號裁定，聲請再審，本院裁定如
下：
    主　文
再審之聲請駁回。
再審訴訟費用由聲請人負擔。
    理　由　
一、按對於確定裁定聲請再審，應依行政訴訟法第283 條準用第
　　277條第1項第4款規定，以訴狀表明再審理由，此為必須具
    備之程式；而上開規定，依同法第236條之2第4項規定，於
    簡易訴訟程序之再審準用之。所謂表明再審理由，必須指明
    確定裁定有如何合於同法第273條所定再審事由之具體情事
    ，始為相當。如僅泛言違法或有何條款之再審事由，而無具
    體情事者，尚難認已合法表明再審理由，所為再審之聲請，
    即不合法，法院無須命其補正。又聲請再審，係對於確定裁
    定聲明不服之非常救濟程序，必須就該聲明不服之確定裁定
    為前述說明之具體指摘。如聲明對某件確定裁定為再審之聲
    請，但所主張之理由，係指摘前程序確定判決或前次再審判
    決或確定裁定如何違法，而對於其所聲明不服的確定裁定則
    未指明任何法定再審理由，亦難認為已合法表明再審理由，
    應以其聲請再審為不合法。　　
二、本件聲請人於民國104年2月13日與臺北市立美術館（下稱北
    美館）簽立104年度「展覽場管理服務案」之勞務採購契約
    ，並派遣正式及代理人員至北美館提供勞務，卻未依規定申
    報所屬勞工呂○蓉等17人在職期間提繳勞工退休金，經相對
    人於105年12月6日以保退三字第10560359800號函，限聲請
    人於106年1月2日前改善；聲請人逾期未補申報勞工呂○蓉等
    17人提繳勞工退休金，相對人乃以聲請人違反勞工退休金條
    例第18條規定，依同條例第49條規定，多次裁處聲請人罰鍰
    在案，並請其補申報勞工呂○蓉等17人在職期間提繳勞工退
    休金。惟聲請人仍未依規定辦理，相對人乃以108年9月2日
    保退三字第10860224561號裁處書（下稱原處分），處聲請
    人罰鍰3萬元，並依同條例第53條之1規定，公布聲請人名稱
    及負責人姓名。聲請人不服，循序提起行政訴訟，經臺灣臺
    北地方法院以109年度簡字第184號判決駁回後，經上訴本院
    以109年度簡上字第177號判決（下稱原確定判決）駁回確定
    在案。嗣聲請人對原確定判決提起再審之訴，經本院110年
    度簡上再字第14號判決駁回，聲請人不服對之提起再審之訴
    ，經本院110年度簡上再字第33號裁定(下稱原確定裁定)駁
    回後仍不服，乃就原確定裁定為本件再審聲請。　　
三、本件聲請意旨略以：本件系爭代班人員，均為北美館正班人
    員林○晴所面試及任用，係受北美館指揮監督，與北美館間
    存在人格從屬性，有實質之勞雇關係，其等與聲請人並無勞
    雇關係，代班人員之薪資給付、加保勞工保險、就業保險、
    全民健康保險及提繳勞工退休金等，聲請人均須配合北美館
    之指示辦理，足見聲請人無可歸責，是原處分認事用法顯然
    不當。又對聲請人前後所為22次裁罰處分，累計罰鍰高達64
    萬5,000元，明顯有違比例原則且皆未給予再審聲請人陳述
    意見之機會。原確定裁定僅以聲請人未依行政訴訟法規定表
    明再審理由，顯與事實不符等語。
四、經查，聲請人所述上開各節，對於原確定裁定以其「未具體
    表明再審事由，再審之聲請不合法」之內容，究有如何合於
    行政訴訟法第273條所定再審事由之情事，未據敘明。依上
    開規定及說明，本件再審之聲請為不合法，應予駁回。　　
五、依行政訴訟法第236條之2第4項、第283條、第278條第1項、
    第104條，民事訴訟法第95條、第78條，裁定如主文。
中　　華　　民　　國　　111 　年　　3 　　月　　31　　日
                    臺北高等行政法院第五庭
                              審判長法  官　蘇嫊娟 
                                    法  官　劉正偉 
                                    法  官　陳雪玉
上為正本係照原本作成。
不得抗告。
中　　華　　民　　國　　111 　年　　3 　　月　　31　　日
                                    書記官  王月伶